【裁判字號】    92,訴,189
【裁判日期】    920828
【裁判案由】    偽造貨幣等
【裁判全文】
臺灣嘉義地方法院刑事判決                          九十二年度訴字第一八九號
    公  訴  人  臺灣嘉義地方法院檢察署檢察官
    被      告  乙○○
    指定辯護人  本院公設辯護人  丙○○
右列被告因偽造貨幣案件，經檢察官提起公訴（九十二年度偵字第一八六六號）及移
    主  文
乙○○連續行使偽造之通用紙幣，累犯，處有期徒刑年陸月。
扣案如附表所示之偽造新台幣壹仟元紙幣柒拾壹張均沒收。
    事  實
一、乙○○曾於民國八十三年間因違反槍砲彈藥刀械管制條例、麻醉藥品管理條例、
    藥事法案件，經本院分別判處有期徒刑一年、五月、七月，裁定應執行有期徒刑
    一年九月確定，並與另案經本院判處有期徒刑五月確定之贓物案件合併執行，於
    八十四年八月二十四日假釋出獄。於假釋期間再違反槍砲彈藥刀械管制條例、麻
    醉藥品管理條例案件，經本院分別判處有期徒刑五月、七月，裁定應執行有期徒
    刑十月確定，又違反麻醉藥品管理條例、藥事法、侵占案件，經本院分別判處有
    期徒刑六月、八月、五月，裁定應執行有期徒刑一年五月確定，並裁定撤銷假釋
    執行殘刑六月又二十五日，上開裁定應執行有期徒刑十月、一年五月、及殘刑六
    月二十五日，合計二年九月二十五日合併執行，於八十七年七月三日假釋（連同
    殘刑一起假釋）出獄。於假釋期間再違反毒品危害防制條例、侵占案件，經本院
    分別判處有期徒刑三年十月、十月、三月，裁定應執行有期徒刑四年十月確定，
    並裁定撤銷假釋執行殘刑六月一日，殘刑於八十九年一月三十日（前科表誤載為
    八十九年十一月三十日）執行完畢，使上開犯罪所處之徒刑（不含最近一次違反
    毒品危害防制條例、侵占案件，經本院分別判處有期徒刑三年十月、十月、三月
    ，裁定應執行有期徒刑四年十月部分）執行完畢，而最近一次違反毒品危害防制
    條例、贓物案件，經本院分別判處有期徒刑三年十月、十月、三月，裁定應執行
    有期徒刑四年十月部分則於八十九年一月三十一日刑期起算，於九十一年九月二
    十四日假釋出獄，現在緩刑期間。詎其仍不知悔改，明知其於九十一年十二月間
    ，在南投縣不詳地點，向綽號「楊仔」之不詳姓名成年男子，取得新台幣（下同
    ）千元紙鈔四十餘張，均屬偽造之通用紙鈔，竟意圖供行使之用，並基於概括犯
    意，先於九十二年一月十七日晚上九時許，至嘉義縣梅山鄉○○村○○路一四八
    號「金寶翔銀樓」，向負責人戊○○購買戒指二個、項鍊及手鍊各一條，價金三
    萬四千元，乙○○即將千元偽鈔三十四張交付戊○○，經戊○○察覺其中七張紙
    鈔有異，要求更換，乙○○遂將該七張偽鈔取回，另交付戊○○七張千元真鈔，
    隨即離去。嗣於九十二年一月間，在南投縣草屯鎮不詳某處所，以一萬元之價格
    ，向綽號「楊仔」之不詳成年男子買受仟元偽鈔五十多張，旋於九十二年一月二
    十二日下午時許，在嘉義縣竹崎鄉○○村○○路三十七號「金和成銀樓」，向該
    銀樓負責人丁○○買受金項鍊一條，價金二萬五千元，乙○○將仟元偽鈔二十五
    張交付予丁○○；旋於九十二年二月十九日晚上九時二十二分許，在嘉義市○○
    里○○街八十五號「金利興銀樓」，向該銀樓負責人甲○○買受金項鍊一條，價
    金一萬九千元，乙○○將該仟元偽鈔十九張交付予甲○○，因而連續多次行使偽
    造之通用紙幣。嗣經甲○○發現紙鈔有異，遂報案循線查獲上情，並扣得如附表
    所示之一千元偽鈔七十一張。
二、案經甲○○訴請嘉義市警察局第一分局報請臺灣嘉義地方法院檢察署檢察官偵查
    起訴及移送併辦。
    理  由
一、右揭事實，業據被告乙○○坦承不諱，核與告訴人甲○○之指訴及被害人戊○○
    、丁○○之供述情節相符，並有被害報告單二份、照片五幀、扣押物品目錄表（
    以上附於九十二年偵字第一八六六號警卷）、扣押書、被害報告單各一份及照片
    一幀告（以上附於九十二年偵字第三一六六號警卷）附卷可參。又扣案之七十一
    張千元通用紙鈔，經函請台灣銀行嘉義分行及台灣銀行嘉義分行函中央銀行發行
    局鑑定，結果確認該七十一張千元通用紙鈔確屬偽鈔（號碼分別為ＢＬ七○三八
    四八ＹＦ六張、ＧＲ三七二二四一ＺＢ六張、ＣＮ二六九一三三ＶＤ三張、ＤＳ
    六七八二五二ＵＨ四張、ＢＭ○八六一七一ＺＥ三張、ＢＭ○八六一七二ＺＥ二
    張、ＢＭ○八六一七三ＺＥ四張、ＢＭ○八六一七四ＺＥ三張、ＢＭ○八六一七
    五ＺＥ四張、ＢＭ○八六一七六ＺＥ五張、ＢＭ○八六一七七ＺＥ二張、ＢＭ○
    八六一七八ＺＥ二張），（ＢＭ○八六一七一ＺＥ七張、ＢＭ○八六一七二ＺＥ
    七張、ＢＭ○八六一七三ＺＥ十一張、ＢＭ○八六一七八ＺＥ二張），且該批偽
    鈔均以彩色噴墨方式仿印，以透明墨仿隱藏字，無凹版印紋凸起效果；紙質與真
    鈔不同，以螢光筆繪製仿紙張螢光纖維絲，水印以灰色墨仿造；安全線以燙印箔
    膜（含面額數字）仿鈔券正面五段裸露部分，左下角面額數字以彩色噴墨仿折光
    變色油墨等情，有台灣銀行嘉義分行九十二年四月十七日嘉義出字第○九二○○○三五五八一號函及中央銀行發行局九十二年四月二十二日台央發字第○九二○○二四九七七號函；台灣銀行嘉義分行九十二年六月二十三日嘉義出字第○九二
    ○○○五八六○一號函及中央銀行發行局九十二年六月二十三日台央發字第○九
    二○○三七五四○號函各一份在卷可稽，是以扣案之偽鈔與真鈔顯有差異，益證
    被告上揭自白與事實相符，本件事證明確，被告犯行堪予認定。
二、依據中央銀行在台灣地區委託台灣銀行發行新台幣辦法之規定，新台幣為台灣地
    區流通之貨幣，是被告於右揭時、地行使偽造之新台幣紙鈔，核其所為係犯刑法
    第一百九十六條第一項前段之行使偽造通用紙幣罪。被告先後多次行使偽造通用
    紙鈔之犯行，時間緊接，犯罪構成要件相同，顯係基於概括犯意為之，應依刑法
    第五十六條連續犯規定論以一罪，並加重其刑。公訴人雖未起訴被告於九十二年
    一月十七日晚上九時許，在嘉義縣梅山鄉○○村○○路一四八號「金寶翔銀樓」
    ，向戊○○行使偽造通用紙幣部分之犯行，惟該部分與業經起訴有罪部分有連續
    犯裁判上一罪之關係，本院自應一併審理。被告曾於八十三年間因違反槍砲彈藥
    刀械管制條例、麻醉藥品管理條例、藥事法案件，經本院分別判處有期徒刑一年
    、五月、七月，裁定應執行有期徒刑一年九月確定，並與另案經本院判處有期徒
    刑五月確定之贓物案件合併執行，於八十四年八月二十四日假釋出獄。於假釋期
    間再違反槍砲彈藥刀械管制條例、麻醉藥品管理條例案件，經本院分別判處有期
    徒刑五月、七月，裁定應執行有期徒刑十月確定，又違反麻醉藥品管理條例、藥
    事法、侵占案件，經本院分別判處有期徒刑六月、八月、五月，裁定應執行有期
    徒刑一年五月確定，並裁定撤銷假釋執行殘刑六月又二十五日，上開裁定應執行
    有期徒刑十月、一年五月、及殘刑六月二十五日，合計二年九月二十五日合併執
    行，於八十七年七月三日假釋（連同殘刑一起假釋）出獄。於假釋期間再違反毒
    品危害防制條例、侵占案件，經本院分別判處有期徒刑三年十月、十月、三月，
    裁定應執行有期徒刑四年十月確定，並裁定撤銷假釋執行殘刑六月一日，殘刑於
    八十九年一月三十日（前科表誤載為八十九年十一月三十日）執行完畢，使上開
    犯罪所處之徒刑（不含最近一次違反毒品危害防制條例、侵占案件，經本院分別
    判處有期徒刑三年十月、十月、三月，裁定應執行有期徒刑四年十月部分）執行
    完畢，而最近一次違反毒品危害防制條例、贓物案件，經本院分別判處有期徒刑
    三年十月、十月、三月，裁定應執行有期徒刑四年十月部分則於八十九年一月三
    十一日刑期起算，於九十一年九月二十四日假釋（未連六月一日之殘刑一起假釋
    ，刑法第七十九條之一第五項參照）出獄，有臺灣嘉義地方法院檢察署刑案資料
    查註紀錄表、台灣高等法院被告全國前案紀錄表、執行指揮書、刑事裁定等件附
    卷可憑，則被告於上開犯罪所處之徒刑（不含最近一次違反毒品危害防制條例、
    侵占案件，經本院分別判處有期徒刑三年十月、十月、三月，裁定應執行有期徒
    刑四年十月部分）之殘刑六月一日於八十九年一月三十日（前科表誤載為八十九
    年十一月三十日）執行完畢後五年以內再犯有期徒刑以上之本罪，為累犯，應依
    法遞加重其刑。爰審酌被告之智識、品行及被告正值年壯有為之際，求財不思正
    途，竟購買偽造紙幣且多次行使，紊亂金融秩序，造成社會不安，該犯行對社會
    之潛在危害甚大，嚴重破壞真幣之公共信用，足以妨害社會正常之經濟發展及國
    家之金融秩序，惟被告事後坦承犯行，深具悔意等一切情狀，量處如主文所示之
    刑。
三、扣案如附表所示之偽造一千元紙幣七十一張，依刑法第二百條之規定，不問屬於
    犯人與否，併予宣告沒收。
四、公訴意旨另略以：被告所為，另涉刑法第三百三十九條第一項之詐欺取財罪云云
    ，然以偽造之通用紙鈔冒充真鈔而蒙混行使，欲詐取被害人之財物，則其行使偽
    造通用紙鈔之行為，當然包含詐欺之成分，應為行使偽造通用紙鈔行為所吸收，
    不另論詐欺罪，此部分本應為無罪之諭知，惟公訴意旨認此部分與被告前揭有罪
    部分，有牽連犯裁判上一罪關係，爰不另為無罪之諭知。
據上論斷，應依刑事訴訟法第二百九十九條第一項前段、刑法第五十六條、第一百九
十六條第一項前段、第四十七條、第二百條，罰金罰鍰提高標準條例第一條前段，判
決如主文。
本案經檢察官陳鈴香到庭執行職務。
中      華      民      國    九十二    年      八      月    二十八    日
                                臺灣嘉義地方法院刑事第二庭
                                        法  官  柯  月  美
右正本證明與原本無異。
如不服本判決，應於判決送達後十日內向本院提出上訴狀( 應附繕本 )。
中      華      民      國    九十二    年      八      月    二十八    日
                                        書記官  侯  麗  茹
附錄：
刑法第一百九十六條第一項：
行使偽造、變造之通用貨幣、紙幣、銀行券或意圖供行使之用而收集或交付於人者，
處三年以上十年以下有期徒刑，得併科五千元以下罰金。
附表
    編號          號碼                          張數
    一            ＢＬ七○三八四八ＹＦ          六張
    二            ＧＲ三七二二四一ＺＢ          六張
    三            ＣＮ二六九一三三ＶＤ          三張
    四            ＤＳ六七八二五二ＵＨ          四張
    五            ＢＭ○八六一七一ＺＥ          三張
    六            ＢＭ○八六一七二ＺＥ          二張
    七            ＢＭ○八六一七三ＺＥ          四張
    八            ＢＭ○八六一七四ＺＥ          三張
    九            ＢＭ○八六一七五ＺＥ          四張
    十            ＢＭ○八六一七六ＺＥ          五張
    十一          ＢＭ○八六一七七ＺＥ          二張
    十二          ＢＭ○八六一七八ＺＥ          二張
    十三          ＢＭ○八六一七一ＺＥ          七張
    十四          ＢＭ○八六一七二ＺＥ          七張
    十五          ＢＭ○八六一七三ＺＥ        十一張
    十六          ＢＭ○八六一七八ＺＥ          二張


司法院資訊處製作；財團法人民間司法改革基金會備份。
